臺灣士林地方法院小額民事判決
111年度士小字第1168號
原      告  周文貴
被      告  魏崇文
劉澤洋
           洪國倫
上列當事人間請求侵權行為損害賠償事件，本院於民國111年6月
14日言詞辯論終結，判決如下：
    主  文
原告之訴駁回。
訴訟費用新臺幣壹仟元由原告負擔。
    事實及理由
一、被告經合法通知，未於言詞辯論期日到場，核無民事訴訟法
    第386條所列各款情事，爰依原告之聲請，由其一造辯論而
    為判決。　　
二、原告起訴主張：原告係內政部警政署刑事警察局（下稱刑事
    局）警員，任職於刑事局165反詐騙諮詢專線，被告丙○○、
    乙○○及甲○○分別為同單位小隊長、警務正及股長，被告丙○○
    為原告之上司，負責勤務編排之職權，原告先前在KTV與他
    人發生傷害刑事案件，因開庭故需請假，但被告丙○○卻不准
    假，要原告自行找同仁代理；後被告丙○○更濫用其之職權，
    未經原告同意擅自編排民國109年5月20日至22日（共3日）
    慰勞假予原告，強制原告休假，原告向主管即被告乙○○、甲○○反應，其2人卻未為處理，原告只好依其所編排之日期休
    假，然於休假後，人事室通知原告未完成休假程序，原告方
    知紙本假單送至被告丙○○、乙○○處後，就不見了，電子檔之
    假單，則至被告甲○○處被檔下來；被告之行為，實係濫用權
    利或怠於行使監督權限，屬於職場罷凌，並侵害原告請假之
    權利及工作友善環境之權利，原告因此身心俱疲，精神上承
    受嚴重折磨，爰依民法第184條第1項前段、第195條第1項規
    定請求被告賠償精神慰撫金新臺幣（下同）10萬元等語，並
    聲明：被告應給付原告10萬元。
三、被告未於言詞辯論期日到場，亦未以書狀為聲明或陳述。
四、法院得心證的理由：
　㈠按當事人主張有利於己之事實者，就其事實有舉證之責任。
    民事訴訟法第277條定有明文。故主張侵權行為之當事人，
    應就此項事實負舉證之責任，除須有損害之發生，及有責任
    原因之事實（包含應具備故意或過失、不法性、侵害權利）
    外，並以二者之間有相當因果關係為成立要件，故侵權行為
    賠償害之訴訟，原告須先就上述要件為相當之證明，始能謂
    其請求權存在。
　㈡按每日勤務時間為二十四小時，其起迄時間自零時起至二十
    四時止。零時至六時為深夜勤，十八時至二十四時為夜勤，
    餘為日勤。勤務交接時間，由警察局定之。服勤人員每日勤
    務以八小時為原則；必要時，得視實際情形酌量延長之。服
    勤人員每週輪休全日二次，遇有臨時事故得停止之；並得視
    治安狀況需要，在勤務機構待命服勤。前項延長服勤、停止
    輪休或待命服勤之時間，酌予補假。第16條服勤時間之分配
    ，以勤四、息八為原則，或採其他適合實際需要之時間分配
    。聯合服勤時間各種勤務方式互換，應視警力及工作量之差
    異，每次二至四小時，遇有特殊情形，得縮短或延伸之。但
    勤區查察時間，得斟酌勞逸情形每日二至四小時。服勤人員
    每日應有連續八小時之睡眠時間，深夜勤務以不超過四小時
    為度。但有特殊任務，得變更之。勤務規劃監督機構對勤務
    執行機構服勤人員之編組、服勤方式之互換及服勤時間之分
    配，應妥予規劃，訂定勤務基準表，互換輪流實施，並注意
    下列事項：一、勤務時間必須循環銜接，不留空隙。二、勤
    務方式應視需要互換，使每人普遍輪流服勤。三、分派勤務
    ，力求勞逸平均，動靜工作務使均勻，藉以調節精神體力。
    四、經常控制適當機動警力，以備缺勤替班，並協助突發事
    件之處理。五、每人須有進修或接受常年訓練之時間。前項
    勤務編配，採行三班輪替或其他適合實際需要之分班服勤。
    如勤務執行機構人員置三人至五人者，得另採半日更替制；
    置二人者，得另採全日更替制；其夜間值班，均改為值宿。
    警察局或分局設有各種警察隊（組）者，應依其任務，分派
    人員，服行各該專屬勤務，構成轄區點、線、面，整體勤務
    之實施勤務執行機構應依勤務基準表，就治安狀況及所掌握
    之警力，按日排定勤務分配表執行之，並陳報上級備查；變
    更時亦同，警察勤務條例第15條至第18條、第20條分別定有
    明文。另內政部警政署就辦理勤務訂定「各級警察機關辦理
    勤務審核作業規定」，其中第11條亦訂有勤務編排之相關規
    範，倘未違反前述規範下，勤務執行機構主管、副主管或指
    定代理人就編排勤務分配表，應有自由編排之權力。
　㈢原告所指其另有開庭需要，被告丙○○竟要求原告自行找同仁
    代理部分，經核並未違反前述規定，且原告所稱情節中，被
    告丙○○並未強迫原告必須於另案開庭時從事勤務，而是希冀
    原告先行覓得代理人，並非於原告無法尋得代理人時亦堅持
    照原勤務安排，且因勤務編排又無法覓得代理人，以致無法
    到場或到庭，仍屬刑事訴訟法第71條之1第1項、第75條、第
    178條第1項所稱正當理由，另案司法警察、檢察官或法院依
    法均應准原告請假，實難認有何侵害原告權利可言。又原告
    所稱109年5月20日至22日之3日休假部分，勤務執行機構主
    管、副主管或指定代理人就編排勤務分配表本有自由編排之
    權力，業如前述，況原告曾以被告涉犯刑法第304條強制罪
    為由，提出刑事告訴（案號：臺灣士林地方檢察署110年度
    偵字第3505號，業經檢察官不起訴處分，並經臺灣高等檢察
    署檢察長以111年度上聲議字第866號處分書駁回再議而確定
    ），偵查中被告3人均辯稱並未違反意願強迫原告休假等語
    ，另證人即於兩造同單位任職之警務佐劉瑞和亦證稱：109
    年4月底5月初，乙○○跟我說原告對休假好像有點意見，請我
    協調問原告對於更改休假時間之意見，我問原告109年5月20
    日至22日那3日是不是要休假還是要上班，原告僅回覆我說
    「不用改，這樣就好」，就沒再說什麼等語，是該3人休假
    部分，被告乙○○耳聞原告有所不滿，而委由同仁詢問原告是
    否需修改，然原告仍表示不用修改，實難認有何違反原告亦
    院編排勤務。至於該次3日休假之假單部分，被告丙○○於刑
    事案件中陳稱：原告於109年5月20日至22日連休回來後，我
    去幫其他同事點職務代理人時，發現原告上述請假之線上假
    單點我當代理人，但原告都沒有跟我講，故我點不同意，並
    告知股長甲○○等語；被告甲○○則陳稱：原告未依規定填寫及
    尋覓代理人，就在假單填寫丙○○代理人，且未告知丙○○並經
    過同意，且未確認假單審核狀態是否核准就逕自放假，所以
    丙○○不同意等語，2人所述互核一致，且就此部分原告亦已
    於109年12月17日補填假單，並經代理人許志宏、被告甲○○
    及後逐級長官核准，有該假單影本在卷可查，可徵該次假單
    僅係尋覓代理人無著所造成之誤解，則原告所述其節，難認
    有何不法侵害原告請假之權利，更難謂有何原告所稱侵害「
    工作友善環境之權利」、「職場霸凌」之情形，核與民法第
    184條第1項前段之要件不符，原告訴請被告賠償其精神上損
    害，難認為有理由，應予駁回。
五、綜上所述，原告依民法第184條第1項前段、第195條第1項等
    規定，請求被告賠償10萬元，為無理有，應予駁回。
六、訴訟費用負擔之依據：民事訴訟法第78條。依職權確定訴訟
    費用額為1,000元（第一審裁判費），應由原告負擔。
中　　華　　民　　國　 111　　年　　6 　　月　　28　　日
              　　士林簡易庭法  官  陳紹瑜
以上正本係照原本作成。
如不服本判決，應於送達後20日內，向本院提出上訴狀並應記載
上訴理由，表明關於原判決所違背之法令及其具體內容與依訴訟
資料可認為原判決有違背法令之具體事實，如於本判決宣示後送
達前提起上訴者，應於判決送達後20日內補提上訴理由書（須附
繕本）。
中　　華　　民　　國　 111　　年　　6 　　月　　28　　日
　                          書記官  詹禾翊